# 集团内部工程施工企业承接集团业务合并抵消

提问人：小熊 NB 时间：2017-06-19 21:03:06
求教陈版主：
现在遇到一个难题，集团内部有一家全资工程施工企业，为本集团施工做项目（形成母公司的固定资产），在集团合并报表的时候，是否应该按其承包的项目，逐个合并冲销内部收入及形成的利润？若这样，第二年及以后年度（母公司资产逐年折旧）如何处理？项目一直累积情况下，似乎难度很大？是否有符合会计准则相关要求的简便方法？谢谢！

回答人：chenyiwei
这种情况按内部逆流交易抵销的原则处理，需抵销收入、成本和内部未实现利润（后续通过折旧调整逐步实现内部利润）。未实现内部交易损益抵销的影响应按该施工子企业的权益结构按比例分配给少数股权。对项目较多的情况，建议完善内部交易备查账解决。